【裁判字號】    97,簡上,112
【裁判日期】    970630
【裁判案由】    贓物
【裁判全文】
臺灣嘉義地方法院刑事判決             97年度簡上字第112號
上  訴  人
即  被  告  甲○○
上列上訴人即被告因贓物案件，不服本院嘉義簡易庭中華民國九
十七年三月三十一日九十七年度嘉簡字第二五一號第一審判決（
聲請簡易判決處刑案號：臺灣嘉義地方法院檢察署九十七年度偵
字第一０七九號），提起上訴，本院管轄之第二審合議庭判決如
下：
    主  文
上訴駁回。
    事  實
一、緣牌照號碼MAV—259號重型機車係乙○○所有，丙○○於民
    國九十六年十二月十二日起至九十七年一月三十一日此期間
    某時，在嘉義市某處竊取（由檢察官另行偵辦），丙○○竊
    取後並將該車之車牌拆除。甲○○明知丙○○於九十七年一
    月三十一日下午二時許，在嘉義縣民雄鄉西安村早安公園內
    ，所交付未懸掛車牌之上揭重型機車係來路不明之贓物，詎
    仍予收受而供己騎乘使用。嗣於九十七年二月二日晚上八時
    五十分許，為警在嘉義縣民雄鄉○○村○○路與民生路口攔
    查，始知上情。
二、案經嘉義縣警察局民雄分局報告臺灣嘉義地方法院檢察署檢
    察官偵查後聲請以簡易判決處刑。
    理  由
一、按被告以外之人於審判外之陳述，經當事人於審判程序同意
    作為證據，法院審酌該言詞陳述或書面陳述作成時之情況，
    認為適當者，亦得為證據。當事人、代理人或辯護人於法院
    調查證據時，知有第一百五十九條第一項不得為證據之情形
    ，而未於言詞辯論終結前聲明異議，視為有前項之同意，刑
    事訴訟法第一百五十九條之五定有明文。查本件認定事實所
    引用之證人乙○○、丙○○警詢筆錄、車輛協尋電腦輸入單
    、車輛尋獲電腦輸入單、失車紀錄、贓物認領保管單等證據
    方法，被告於本院行準備程序時表示同意調查，且經本院於
    審理逐一提示予被告表示意見，被告未於言詞辯論終結前聲
    明異議。本院審酌採納上開傳聞證據，無礙被告於程序上之
    彈劾詰問權利，而認上開傳聞證據合於刑事訴訟法第一百五
    十九條之四及同法第一百五十九條之五等規定，因而具證據
    能力，合先敘明。
二、訊據被告甲○○固坦承伊有於上揭時地收受丙○○交付之無
    牌照機車作為代步使用，然矢口否認有何收受贓物犯行，辯
    稱：不知該物是贓物云云。經查：
  (一)乙○○所有車牌號碼MAV—259號重型機車，確係於九十六年
    十二月十二日在嘉義縣民雄鄉○○村○○路二六號之三五號
    前失竊乙情，業據證人乙○○於警詢證述明確，並有贓物認
    領保管單、嘉義縣警察局車輛協尋電腦輸入單、嘉義縣警察
    局車輛尋獲電腦輸入單、失車紀錄各一紙在卷可參。此外，
    證人丙○○亦於警詢供稱上揭機車為其見機車上有鑰匙，即
    騎走等語，是上揭機車確屬贓物無疑。
  (二)又上開機車為丙○○於甲○○為警查獲前三日即九十七年一
    月三十一日下午一、二時許，在嘉義縣民雄鄉早安公園內交
    與被告使用，並未一併交付行照，且上揭機車於丙○○提供
    與甲○○使用時，復未懸掛車牌乙情，此為被告所自承，並
    有查獲時之機車照片二張在卷可稽。再者，證人丙○○於警
    詢證稱：在早安公園聊天時，甲○○有向我說他機車前幾天
    被人偷，現在出門很不方便，我跟他說如果你要騎，不然這
    部車就送給你騎等語；另被告於九十七年二月三日警詢時供
    稱：該部車是我在早安公園和丙○○談天，我跟他講到我機
    車幾天前被偷，現在出門很不方便，丙○○就說如果你要騎
    ，不然這部車就送給你騎，當時我沒有問丙○○機車來源，
    他也沒有給我行照、出廠證明給我辦過戶，該車也沒有車牌
    等語；復於同日檢察官偵訊時供稱：該車是丙○○送我的，
    我跟黑狗（即丙○○）聊天提到我車子被偷，出門不方便，
    黑狗就說這部車先讓我騎，該車未掛車牌，未掛車牌應該是
    贓車，我想說在民雄騎應該無所謂等語。而被告於本院審理
    時自承與丙○○並非熟識，亦不清楚其從事何工作，是被告
    對丙○○實無特殊信賴基礎，依證人丙○○警詢證述及被告
    警詢、偵訊之供述，上揭車輛為丙○○提供與被告使用，且
    僅因被告無交通工具可代步，丙○○即大方提供機車，而該
    機車又無懸掛車牌、被告收受時亦未取得該機車之行車執照
    ，衡諸常情，無車牌號碼之機車本即來源顯有疑義，並因未
    懸掛車牌容易引起警方注意，多會取得行照以利警方臨檢時
    查驗，便於釐清非屬贓車，而被告並非年少智淺之人，於偵
    查時亦坦承該車應是贓車，是被告對此莫名取得之無行照又
    無車牌之機車，來源可疑，應有認識，其有贓物之認識至明
    。
  (三)再被告雖於本院翻異前詞，辯稱只是去買東西騎一下，鄉下
    地方不用行照，有詢問丙○○是否為報廢車，丙○○表示是
    報廢車才敢騎云云。然證人丙○○於本院就被告有無詢問是
    否為報廢車一節，證稱沒有印象等語，復於本院證稱提供機
    車與被告代步時，未約定何時需還車，也沒有跟被告要過機
    車等語，參以被告前於警詢、偵訊均供稱該車是因其向丙○○表示無交通工具，丙○○即提供該車，且未詢問來源等情
    ，業如前述，是其突改稱有詢問是否報廢、借騎一下無庸行
    照云云，顯係卸責之詞，所辯實難採信。綜上所述，被告對
    於系爭機車係來源不明之贓物應有認識。本件事證明確，被
    告犯行，應堪認定。
三、核被告所為，係犯刑法第三百四十九條第一項之收受贓物罪
    。原審援引刑事訴訟法第四百四十九條第一項前段、第四百
    五十四條第二項，刑法第三百四十九條第一項、第四十一條
    第一項前段，刑法施行法第一條之一第一項、第二項前段，
    逕以簡易判決判處被告有期徒刑四月，如易科罰金以新臺幣
    一千元折算一日，核其認事用法及量刑均屬妥適。被告上訴
    意旨猶執前詞否認犯罪，自無理由；而上訴意旨另以其年邁
    重病，並有九年假釋纏身，而指摘原判決量刑過重云云。惟
    按刑之量定，係實體法上賦予法院得為自由裁量之事項，倘
    其未有逾越或濫用法律所規定裁量之外部及內部性界限，並
    符合法規範之體系及目的，遵守一般有效之經驗及論理法則
    ，即不得任意指為違法（最高法院七十五年臺上字第七０三
    三號判例參照）。原審審酌被告之素行，收受贓物之價值、
    智識程度等情狀，基於調查審理所認定之事實，在法定刑度
    內加以考慮而為量刑，妥適反應其所認定之犯罪事實與全案
    情節，罰當其罪，自難認係違法失當，況被告原於偵查中坦
    承犯行，嗣於提起上訴矢口否認犯行，犯後態度不佳，未見
    悔意，實無再予輕判之理，被告上訴意旨指摘原審判決認定
    犯罪事實及量刑不當，均無理由，應予駁回。
據上論結，應依刑事訴訟法第四百五十五條之一第一項、第三項
、第三百六十八條，判決如主文。
本案經檢察官蔡彥守到庭執行職務。
中    華    民    國    97    年    6     月    30    日
                  刑事第一庭  審判長法  官  許進國
                                    法  官  蔡廷宜
                                    法  官  黃琴媛
上列正本證明與原本無異。
本件不得上訴。
中    華    民    國    97    年    6     月    30    日
                                    書記官  李彩娥


司法院資訊處製作；財團法人民間司法改革基金會備份。
